# 陈版主，你好，购买资产管理计划的优先级份额，有预期年化收益率，非保本，如何处理

提问人：sdkdwcx 时间：2015-11-26 18:15:17
陈版主，你好，购买资产管理计划的优先级份额，有预期年化收益率，非保本，如何会计处理？封闭期 1 年，中间不可赎回，投资方向为期货，是放在可供出售金融资产吗？审计日收益是按照预期年化收益率确定，还是按照审计日资产管理计划的基金净值确定呢？

回答人：chenyiwei
一般作为可供出售金融资产核算（权益工具投资）。年末根据管理人公布的基金净值确认公允价值变动，并相应计入其他综合收益。

提问人：sdkdwcx 时间：2015-11-27 08:31:19
再问版主，如果资产管理计划管理人进行承诺：风险与损失由管理人负担，购买方投入的本金及所述的收益（即预期年化收益率）不受损失，是否可以按照预期年化收益率确认年末收益？

回答人：chenyiwei
不可以。正常的收益是从资产管理计划取得的，而补偿款是从管理人取得的，性质不同，适用的会计准则也不同，不能将这两者简并为一项固定收益的债权性投资。

提问人：zengfengxia 时间：2015-12-09 10:35:07
如果资管计划约定，由管理人以劣后级出资身份补偿优先级而不是以其管理人身份补偿，是不是可以认定不是一向权益工具投资？

回答人：chenyiwei
也不一定。因为管理人以劣后级出资身份补偿的金额也是有限的，可能存在优先级无法全额收回其本息的情况，这种情况下仍承担了一定的剩余风险，因此属于权益性投资。

提问人：复制忍者卡卡西 时间：2015-12-24 20:53:11
请教陈版，实务中遇到这种情况，A公司投资了某基金公司发行的资金管理计划，是随时可以赎回的，而且基金公司可以提供每日净值情况，A公司是否可以将此类投资作为“以公允价值计量且其变动计入当期损益的金融资产”。谢谢。或者说，只要是资金管理计划只能作为可供出售金融资产核算还是在某种特定情况下可以作为交易性金融资产核算呢？

回答人：chenyiwei
在此处所述理财产品的特征之下，如果具有明确的短期持有意图，可以考虑作为交易性金融资产。但实际操作中还是比较少见的。